

DANILO MIRANDA PUBLICITÁRIO



11 99559.6757



Danilo.Zaiatz@hotmail.com



Penha, Zona Leste São Paulo Capital.

RESUMO PROFISSIONAL

Eu sou apaixonado por Trade Marketing, com 7 anos de experiência no varejo e indústria. No Assaí Atacadista, trabalhei por 4 anos na área de Marketing liderando ações e ativações. Atualmente, estou na Nissin Foods, sou responsável pelo canal Centro-Oeste e Redes em âmbito Nacional. Eu adoro aprender coisas novas e ser desafiado!

EDUCAÇÃO

Universidade Presbiteriana Mackenzie

Publicidade e Propaganda Conclusão: junho/2018

Cultura Inglesa – Escola de Idiomas

2015 à 2017 - Inglês avançado

Intercâmbio no Canadá – 02 meses

COMPETÊNCIAS

Excel

PowerPoint

Comunicação

Negociação

Criatividade

Inovação

Colaboração

Scanntech, Neogrid, Nielsen

EXPERIÊNCIA

Analista de Trade Marketing Pleno

Nissin Foods - 07/2023 atualmente

Responsável pelo planejamento e acompanhamento da Campanha de Merchandising e Campanha Show no PDV, ações de degustação, ações de compre e ganhe, análise de sell-out e positivação, briefing para artes como Backlight, sampling de produtos, apresentações executivas, treinamentos e reuniões com clientes.

Analista de Marketing Pleno

Assaí Atacadista – 08/2021 à 06/2023

Divulgação externa dos prêmios da companhia, gestão de produtos, aprovação do layout das embalagens, guardião do brandbook da marca, ativações com influenciadores, relatórios de performance de venda e valoração de marca, atualização do site, e-mail marketing, controle de budget e brindes.

Analista de Marketing Junior

Assaí Atacadista - 04/2019 à 08/2021

Responsável pelo controle dos contratos, cadastro de fornecedores, controle de budget, lançamentos no sistema SAP, análise de dados e acompanhamento de indicadores, análise de propostas de patrocínio, elaboração de briefing para peças publicitárias e checking mídia.